# 请教陈版：关于经营租赁的中介代理费会计处理问题

提问人：小科童鞋 时间：2019-09-24 15:33:47
请教陈版，经营租赁中发生的一次性支出的手续费或中介费，是否可以一次性计入当期损益？还是说需要计入长期待摊费用，在租赁期内予以摊销？
谢谢陈版！

回答人：chenyiwei
根据《企业会计准则解释第 1 号》第三条：经营租赁中出租人发生的初始直接费用，是指在租赁谈判和签订租赁合同过程中发生的可归属于租赁项目的手续费、律师费、差旅费、印花税等，应当计入当期损益；金额较大的应当资本化，在整个经营租赁期间内按照与确认租金收入相同的基础分期计入当期损益。
对承租人发生的此类增量费用，也可以参照上述原则处理。当然一次性费用化更谨慎。